【裁判字號】    89,台上,5730
【裁判日期】    890928
【裁判案由】    偽造文書等罪
【裁判全文】
最高法院刑事判決                              八十九年度台上字第五七三○號
    上 訴 人
    即自訴人  李翠森
    被    告  丙○○
              丁○○
              甲○○
              乙○○
              戊○○
右上訴人因自訴被告等偽造文書等罪案件，不服台灣高等法院高雄分院中華民國八十
六年八月十三日第二審判決 (八十五年度上訴字第九二九號，自訴案號：台灣高雄地
方法院八十四年度自字第五一三號 )，提起上訴，本院判決如左：
    主  文
上訴駁回。
    理  由
一、行使偽造私文書、背信部分：
按刑事訴訟法第三百七十七條規定：上訴於第三審法院，非以判決違背法令為理由，
不得為之。是提起第三審上訴，應以原判決違背法令為理由，係屬法定要件。且必須
依據卷內資料為具體之指摘，並足據以辨認原判決已具備違背法令之形式，始屬相當
。本件原判決就上訴人即自訴人李翠森自訴被告丙○○、丁○○、甲○○、乙○○、
戊○○五人，利用丙○○保管上訴人權狀、印鑑章、印鑑證明書、戶籍謄本等文件之
機會，未經上訴人同意，擅自將上訴人所有坐落高雄市鎮第二八五二、二
八五三、二八五五、二八五五之一地號土地暨其上建物高雄市小港區○○○路四六一
、四六三、四五五號房屋，應有部分分別為四分之一及二十四分之七，移轉登記為丁
○○、甲○○、乙○○、戊○○所有，因認被告等人涉犯刑法第二百十條、第二百十
六條行使偽造私文書，第三百四十二條背信罪嫌云云。經審理結果，認為被告等之犯
罪不能證明，因而維持第一審諭知被告等無罪之判決，駁回上訴人在第二審之上訴。
已依據卷內資料詳予說明。從形式上觀察，原判決並無違背法令情形存在。次按證據
之憑信力如何，事實審法院依自由心證之原則，本有斟酌取捨之權，苟其取捨，不違
背經驗法則或論理法則，不得任意指為違法，而據為適法之第三審上訴理由。原判決
綜合卷內全部證據資料審酌判斷，認被告等被訴行使偽造私文書、背信，不能證明犯
罪，已於理由內論述甚詳。上訴意旨，就原判決上開論斷，究有如何違背證據法則等
違法情形，並未具體表明，徒就原判決已說明之事項或屬原審採證認事職權之適法行
使，任意指摘有採證違背經驗法則、不適用法則及理由矛盾之違法，且仍為單純事實
之爭執，難謂為適法之第三審上訴理由。再查刑事訴訟法第三百七十九條第十款所稱
應調查之證據，係指與待證事實有重要關係，在客觀上認為應行調查者而言。原判決
以證人杜甘棟之證言堪足採信，至於證人杜甘棟與謝武吉間之電話錄音帶一捲及譯文
一份，乃審判外之陳述，無證據證明其內容與事實相符，自無足採為不利於被告等之
認定，於判決理由論述甚詳。自不能指為有應於審判期日調查之證據而未予調查之違
法。依上說明，其上訴違背法律上之程式，應予駁回。又本件背信部分雖屬刑事訴訟
法第三百七十六條第五款所列之案件，惟於修正刑事訴訟法施行前，原得上訴於第三
審法院，且已繫屬於法院，依刑事訴訟法施行法第五條第一項規定，仍應依施行前之
法定程序終結之，併予明。
二、使公務員登載不實文書、詐欺部分：
按刑事訴訟法第三百七十六條所列各罪之案件，經第二審判決者，不得上訴於第三審
法院，法有明文。本件上訴人自訴被告等涉犯刑法第二百十四條行使使公務員登載不
實文書、第三百三十九條第一項詐欺罪部分，核屬刑事訴訟法第三百七十六條第一、
四款之案件。依首開說明，既經第二審判決，自不得上訴於第三審法院，上訴人竟復
提起上訴，顯為法所不許。
據上論結，應依刑事訴訟法第三百九十五條前段，判決如主文。
中      華      民      國    八十九    年      九      月    二十八    日
                              最高法院刑事第三庭
                                  審判長法官  陳  錫  奎
                                        法官  洪  清  江
                                        法官  吳  昆  仁
                                        法官  李  伯  道
                                        法官  陳  世  雄
      右正本證明與原本無異
                                              書  記  官
中      華      民      國    八十九    年      十      月      三      日


司法院資訊處製作；財團法人民間司法改革基金會備份。
